Салават Даутов

Онлайн версия резюме

M dautovsalavatd@gmail.com

⊘ @SalavatDD

🥎 Мой GitHub

≽ Мои приложения в Google Paly

Образование

• НИУ "Московский институт электронной техники"

09.03.01 Информатика и вычислительная техника, бакалавр.

Москва, Россия. Год выпуска: 2022.

Опыт работы

• ООО Латера, Москва, Россия

Должность: Инженер-программист.

Май 2021 - Июль 2022.

Участвовал в разработке биллинговой системы Гидра

и opensource приложения для автоматизации заказов и бизнес процессов Гидра OMS.

Стек технологий: Oracle PL/SQL, Ruby on Rails, Bootstrap, Vue.js, Kotlin, React, memcached, Redis.

Получил опыт:

- Тестирования с использованием Selenium и написания unit-тестов;
- Написания интеграций с платежными системами;
- Разработки BPM на Camunda.
- Разработки пакетов, хранимых процедур и функций на PL/SQL.
- Оптимизации и написания SQL-запросов.
- Работы с CI/CD.

• ООО НПК Прогресс, Уфа, Россия

Долэкность: Инэкенер-программист.

Июль 2022 - Сентябрь 2022.

Участвовал в доработках и поддержке информационных систем фонда медицинского страхования Республики Башкортостан.

Стек технологий: Oracle PL/SQL, ASP.NET Core, ASP.NET Framework, EntityFramework, Vanilla JavaScript + jQuery + jqGrid.

• Nobilis.Team, Москва, Россия

Должность: Разработчик Creatio.

Октябрь 2022 - настоящее время

Занимался разработкой проектных решений на платформе Creatio (BPM'Online).

Стек технологий: Oracle, PostgreSQL, Microsoft SQL Server, C#, JavaScript, Redis.

Получил опыт разработки бизнес-процессов с использованием low-code платформы Creatio.

Технические навыки

• Языки программирования

С которыми часто работаю: Java, C#, C++, Ruby, Python, SQL, PL/SQL, JavaScript.

С которыми имею небольшой опыт: Kotlin, TypeScript.

В свободное время занимаюсь изучением функциональных языков, таких как Haskell и Scala.

Имею опыт верстки HTML и CSS.

• Фреймворки, библиотеки и технологии:

Backend: ASP.NET, EntityFramework, Java EE, JDBC, Hibernate, Ruby on Rails, memcached, Redis. Frontend: Vue.js (+ опыт миграции большого проекта с Vue 2 на Vue 3), React, Bootstrap.

• Воркфлоу

Имею опыт администрирования серверов на Windows Server, различных Unix и работы с Docker контейнерами.

Обладаю богатым опытом работы с git.

Умею пользоваться системами баг-трекинга, такими как Jira, YouTrack и системой непрерывной интеграции Atlassian Bamboo.

Длительное время работал в команде с регулярными кодревью и имею опыт ревью чужого кода.

Занимался написанием документации к коду и мануалов в Confluence.

Знаком с различными паттернами ООП, алгоритмами и структурами данных.

Понимаю принципы SOLID.

• Работал с БД

SQL: Oracle, Microsoft SQL Server, PostgreSQL, MariaDB, MySQL, SQLite.

NoSQL: MongoDB, Redis, memcached.

• Брокеры сообщений

RabbitMQ.

• Работал с ВРМ

Camunda, Creatio.

• Так же имею опыт разработки

Android (с использованием TensorFlow Lite), Xamarin (с использованием CustomVision) WPF, Swing, Unity, OpenCV, PyTorch.

• Работал с

Архитектурными стилями: REST, SOAP.

Паттернами проектирования: MVC, MVP и MVVW. Форматами обмена данными: JSON, XML, GraphQL.

Soft skills

• Имею опыт коммандной разработки согласно Scrum, Kanban и Adgile.

Языки

- Русский, уровень владения родной;
- Английский, уровень владения Intermediate (B1).

Стажировки

• Kaspersky SafeBoard 2019

С октября по декабрь 2019 обучался на стриме разработки в Лаборатории Касперского.

В процессе обучения написал на ASP.NET несколько веб-сервисов.

Онлайн курсы

• Искусство разработки на современном С++

Прошел курсы по разработке на C++ 17 от МФТИ и Яндекса на Coursera.

Ивенты

Участвовал в различных олимпиадах и хакатонах, среди них:

- ACM ICPC 2016
- ICPC 2018
- Microsoft Student Partners Game Hack 2019 (приз зрительских симпатий)
- MAI C# hackathon 2019 (победители)
- ICPC 2019
- Hack Moscow 2019

• Хакатон Kaspersky SafeBoard 2019 (в качестве финального этапа отбора)

О себе

• В 2022 году окончил НИУ МИЭТ по специальности Информатика и вычислительная техника. Во время учебы получил практический опыт программирования одноплатных компьютеров и микроконтроллеров на базе ARM.

Реализовал на языке Verilog в рамках курсовой работы процессор на архитектуре RISC-V. Разработал "систему на крстале в рамках работы над котрой получил опыт работы с различными интерфейсами, такими как: VGA, PS/2, USB I2C и SPI.